臺北高等行政法院判決
　　　　　　　　　　　　　　　　　　 95年度訴字第04276號
　　　　　　　　　　　　　　　.
原　　　告　甲○○
訴訟代理人　呂純純律師
被　　　告　教育部
代　表　人　乙○○（部長）
訴訟代理人　丁○○
　　　　　　丙○○
上列當事人間因資遣事件，原告不服行政院中華民國95年10月12
日院臺訴字第0950089685號訴願決定，提起行政訴訟。本院判決
如下：
　　主　文
原告之訴駁回。
訴訟費用由原告負擔。
　　事  實
一、事實概要：
  (一)原告原係高雄市苓雅區苓洲國民小學（下稱苓洲國小）附設
    幼稚園之教師，因屢遭學生家長陳情有責打幼生，管教不當
    ，造成幼童恐懼上學等情形，經高雄市政府教育局派員調查
    並作成調查報告，證實原告確有所指不當行為，以民國（下
    同）89年7 月7 日高市教三字第8900003787號函請苓洲國小
    依相關規定研處。該校於89年7 月13日召開教師評審委員會
    （下稱校教評會），決議依教師法第14條第1 項第6 款及第
    8 款規定，自89年8 月1 日起解聘原告，報經高雄市政府教
    育局89年7 月26日高市教人字第8900005252號函同意備查。
    原告不服，申經高雄市教師申訴評議委員會（下稱高雄市教
    評會）駁回其申訴，向教育部中央教師申訴評議委員會（下
    稱教育部中央申評會）提起再申訴，該會90年7 月9 日再申
    訴決定，略以原告自89年9 月有言行不當、體罰幼兒等現象
    ，苓洲國小得適用教師法第15條後段之資遣規定，以達成維
    護學生權益之目的，逕自適用教師法第14條第1 項第6 款及
    第8 款規定作成解聘處分，有違比例原則，乃不予維持苓洲
    國小89年7 月13日校教評會決議解聘原告之處分、高雄市政
    府教育局准予備查之決定及高雄市教評會原評議決定，責由
    苓洲國小本於該評議書之意旨，另為適法之處置。
  (二)嗣苓洲國小通知原告列席90年8 月3 日召開之校教評會說明
    後，決議依教師法第15條規定予以資遣。旋再於90年9 月25
    日召開校教評會，決議原告因責打幼生及言行失當，屢遭學
    生家長陳情，並經校方多次規勸、輔導、糾正、懲處等，未
    有明顯改善，復經高雄市政府教育局查訪證實確有種種不適
    任之行為，擬依上開規定予以資遣，苓洲國小並以90年10月
    3 日高市苓洲人字第01625 號函報經高雄市政府教育局以90
    年10月17日高市教人字第0031112 號函同意資遣，及以90年
    11月20日高市教人字第0036727 號函核定自90年12月1 日資
    遣生效。原告仍不服，以整個事件係出於校方之捏造，及依
    據吳錦琳督學未到校訪查所作之報告，本案業經教育部中央
    申評會90年7 月9 日再申訴決定認定申訴有理由，苓洲國小
    仍為資遣之處分，難令心服云云，提起申訴。高雄市教評會
    91年5 月1 日申訴決定（發文字號：91年5 月14日高市教人
    字第0910014807號），以苓洲國小業已參酌教育部中央申評
    會90年7 月9 日再申訴決定意旨，依教師法第15條後段規定
    ，對原告為資遣處分，已選擇對原告最有利之方法，並無不
    當，乃駁回其申訴。原告以苓洲國小並未證明其有現職工作
    不適任，又無其他適當工作可以調任之情形，且未給予陳述
    意見之機會，逕予資遣，於法未合云云，提起再申訴。教育
    部中央申評會94年6 月6 日再申訴決定（發文字號：94年6
    月10日台申字第0940 075900 號）（下稱原處分），以苓洲
    國小已於90年8 月3 日（經原告到場陳述意見）及90年9 月
    25日召開校教評會，認定原告現職工作不適任，決議依教師
    法第15條規定予以資遣，並報經高雄市政府教育局核准，該
    資遣案之過程並無違法或不當，乃駁回其再申訴。原告不服
    ，提起訴願遭駁回後，遂提起本件行政訴訟。
二、兩造聲明：
　(一)原告聲明：
    1.訴願決定及原處分（即申訴暨再申訴決定）均撤銷。
    2.訴訟費用由被告負擔。
　(二)被告聲明：
    1.駁回原告之訴。
    2.訴訟費用由原告負擔。
三、兩造之爭點：
　(一)原告主張：
    1.本件究其根本，乃在於高雄市苓洲國小對原告所為之資遣
      處分是否合法、允當，及被告嗣後就原告申訴、再申訴等
      救濟，是否已善盡審查之程序，以保護原告之工作權。原
      告不服苓洲國小對其資遣措施，而此一資遣措施係以苓洲
      國小教評會於89年7 月13日對原告所為之解聘決定為基礎
      ，且此一資遣措施所論據之事實理由亦與該解聘決定之事
      實理由同一。倘解聘決定及以此解聘決定為基礎之資遣措
      施均違法不當，則被告所為不利原告之駁回申訴及再申訴
      之處分，亦當然違法，自無待言。
    2.訴願決定以高雄市政府教育局調查報告及苓洲國小據以作
      成資遣措施之事實理由，而謂教育部中央申評會再申訴決
      定駁回原處分不違反法令規定云云，顯有違誤：
      (1)苓洲國小雖謂其於89年4 月底陸續接獲家長反映原告有
        責打幼生、對幼生出言不遜、管教不當、不適任及幼生
        不敢上學等情事云云，惟原告是否曾有上開行為，苓洲
        國小僅以學生家長指述為據外，並未提具相關事證證明
        原告確有上開行為，蓋原告倘有上開行為，則學生家長
        因何未採取驗傷及報警備案之措施而任由原告妄為？此
        一情事亦與本案之調查委員李昆林（時任高雄市教師申
        訴評議委員會委員）實地查訪相關人員之「苓洲國小教
        師甲○○申訴案審查報告」內容迥異，顯見苓洲國小所
        述，誠有不實。
      (2)訴願決定雖謂高雄市教育局曾派員調查，顯見原告確有
        不適任之情事云云，惟高雄市政府教育局所謂派員調查
        之程序為何？調查事項為何？均付之闕如。準此，綜觀
        訴願決定就此涉及實質認定原告是否有不適任之情事等
        重要事項，均未詳予調查審酌，僅以所謂調查報告而認
        原告確有不適任之情形，其認用法，顯然疏漏至極。
      (3)按「現職工作不適任」乃為一不確定法律概念，在具體
        案件認定適用時，形式上縱或構成要件該當，惟考慮決
        斷處置措施仍應符合比例原則，即應審酌當事人行為、
        動機、方式等綜合論斷是否非以「資遣」手段為唯一處
        置方式，其對原告懲罰是否過重，是否有違學校人性化
        教育之宗旨等，為通盤考量比例原則適用之基準，惟苓
        洲國小及教育局均置上開法律規定及法律原於不顧，逕
        對原告資遣，嚴重違反比例原則。
      (4)按處理高級中學以下學校不適任教師應行注意事項規定
        ，學校就「教學不力或不能勝任工作」之教師應主動進
        行查證視其個案事實予以審酌（察覺期）；另學校如認
        為有輔導必要者（輔導），應成立處理小組，邀請學者
        專家或社會公正人士等予以輔導；嗣如輔導無效果，則
        依據教師法、高級中學以下學校教師評審委員會設置辦
        法及主管教育行政機關補充規定之程序、規定等成立、
        召集教評會予以審議並作成決議（評議期），舉重以明
        輕，主管機關對於不適任教師之工作權保障不遺餘力，
        苓洲國小不可以輕率之程序及毫無事證之陳述，逕予原
        告資遣措施。
    3.依處理高級中等以下學校不適任教師應行注意事項第2 點
      規定，學校對於不適任教師之資遣，至少必須經過長達2
      至6 個月之輔導後仍無效果者，始得為之。苓洲國小完全
      未依前開規定對於原告進行應有之輔導，其捨輔導不為，
      而完全未給與原告改正之機會即行斷然將原告資遣，論其
      作法實對於原告造成突襲性處分，而屬不當。雖前述之處
      理高級中等以下學校不適任教師應行注意事項係於92年5
      月30日始正式頒布，但該原則之運作在學校實務上早已行
      之有年，應可作為處分時之慣例加以適用。
    4.訴願決定以臺灣高雄地方法院91年度國字第3 號及臺灣高
      等院高雄分院92年度上國字第2 號民事判決記載，而謂李
      昆林調查報告偏頗，故苓洲國小教評會未予採認，亦無不
      合云云，惟李昆林於本事件發生時，係擔任高雄市教師申
      訴評議委員會委員，並受指派為調查員，實地查訪相關人
      員，其所為之報告自有其獨立性及可信度，訴願決定僅以
      前揭判決承審法官之個人意見即認定該報告有所偏頗。另
      調查員進行調查時，係以兩造提供之資料為據而為調查，
      此為事理之常態，蓋兩造倘未提供相關資料，則調查員從
      何調查之，故訴願決定以此為由而駁回原告之訴願，顯有
      違誤。
    5.苓洲國小以原告受家長投訴為由而予以記過二次並予以解
      聘，原告不服解聘處分而提起申訴、再申訴，嗣經教育部
      中央教師申訴評議委員會撤銷該解聘處分，然苓洲國小既
      又以同一事實為由，對原告為資遣處分，顯已違反上開一
      事不二罰原則。苓洲國小所提90年8 月3 日及90年9 月25
      日之兩次教評會記錄中所載有關將原告資遣的理由，均與
      當初將原告「記過二次」之理由相同，顯屬一事二罰，況
      且上開記過發生之時日（89年6 月7 日）乃在88學年度（
      88年8 月1 日至89年7 月31日），然本資遣案依法所應考
      量之學年度（即「時」之要素）應是「89學年度」（88年
      8 月1 日至89年7 月31日），進而應考量原告在「89學年
      度」之「現職」從業實情。縱苓洲國小認原告有不適任之
      情事，至少應將原告在89學年度之「不適任」情形，做一
      舉證，方可考量89學年度原告是否適任？而非將原告在「
      88學年度」所記之二支過，持續使其懲處效力延伸使用至
      「89學年度」。凡此實已違反公立學校教職員成績考核辦
      法第7 條第2 項所規定「應於核定之學年度內辦理考核」
      之意涵。況苓洲國小將原告「記過二次」（89年6 月7 日
      ）後，即於同年6 月16日起將原告工作調整至圖書室，然
      而原告實際到校工作日僅有同年6 月14日及6 月15日之二
      天，因為同年同月7 日至9 日、12日、13日17日及19日遭
      校方強迫以請假方式為之，而同年同月10日、11日、18日
      乃週休日。在上述短短兩天工作中，苓洲國小並未有記錄
      任何原告之違失情節。亦即，原告除88學年度「記過二次
      」所根據之事實外，89學年度期間並無苓洲國小教評會可
      資以考量資遣之其他事實。易言之，自89年6 月16日起原
      告被調整至圖書室工作後，迄今並無任何可憑以資遣之事
      實發生。準此，原告既經調任至圖書室，且未呈現有任何
      「不適任」之情形時。矧苓洲國小既認資遣處分與原解聘
      處分屬各自獨立的二件事實，則其事實理由當有所歧異，
      然本案卻以同一事實理由而作出多重處分，當已悖離一事
      不再理原則。苓洲國小資遣處分有違誠信原則及一事二不
      罰原則。
    6.苓洲國小對原告之前一解聘處分既經被告教育部中央教評
      會再評議撤銷，則苓洲國小倘欲另行判斷原告是否有不適
      任情事時，即應係回歸教師法及行政程序法之規定及精神
      而就原告於89學年度之行為予以評斷，苓洲國小應重新審
      酌原告於89學年度之行為是否合乎教師法第15條後段之情
      事及相關法定要件是否吻合，倘苓洲國小認原告符合該法
      文要件亦須依據行政程序法相關規定而給予法定程序之保
      障及依法進行職務調整而非逕予資遣措施。
    7.資遣係對於教師身分之重大處罰，嚴重影響教師權益，故
      而，縱使係以教師法第15條後段雖之「工作不適任」為資
      遣事由者，解釋上亦必須經調任工作猶不能適任始得為之
      。教師法第15條後段係規定之工作不適任之資遣事由之要
      件上必須同時有「又無其他適當工作可以調任」之情形：
      按教師法第15條後段係原文規定「工作不適任或現職已無
      工作又無其他適當工作可以調任」，故而從文義解釋觀之
      ，前開條文所指之資遣事由應係指「工作不適任又無其他
      適當工作可以調任」與「現職已無工作又無其他適當工作
      可以調任」二種。準此，所謂之工作不適任之資遣事由，
      必須以無其他適當工作可以調任之情形為限，始得適用。
      故而資遣措施斷章取義對於工作不適任之事由刪除「又無
      其他適當工作可以調任」之要件，實屬錯誤。
    8.本件與高雄高等行政法院94年度訴字第1118號案件，非屬
      同一案件。本件高雄市政府因認本件再申訴評議決定係由
      被告作成，方轉由被告重新審查本件原處分合法妥當與否
      ，被告嗣為答辯，並將本件送請行政院訴願審議委員會審
      議之，顯見渠等認本件與高雄市政府訴願審議委員會予以
      判斷決定者，係屬不同案件，否則，行政院訴願審議委員
      會根本無須就其進行實體判斷，僅須以程序事項駁回即可
      。況本件高雄高等行政院94年度訴字第1118號案件審酌者
      ，乃係高雄市苓洲國小及高雄市政府教育局所為資遣處分
      是否違法，而本件鈞院應衡酌者乃在於被告作成之再申訴
      評議決定是否違法乙事。按教師受違法或不當處分時，依
      法得循申訴、再申訴程序，以為救濟，準此，被告既受理
      原告再申訴程序，自應依法獨立審查，然被告捨此未為，
      其悖法之處，顯然可見。綜上，本件應審究者乃係被告對
      原告所為駁回資遣處分之再申訴評議決定作成之程序及結
      果，是否有違法之處。
  (二)被告主張：
    1.教育部中央教師申訴評議委員會所為評議決定，屬行政救
      濟類型，對於原措施屬於「行政處分」範圍內之評議決定
      ，性質上同於訴願決定，若對於「駁回再申訴」之評議決
      定不服，依行政訴訟法第24條第1 款之規定應以原處分機
      關為被告，是以，本件原告對教育部之訴顯不合法，理由
      如下：
      (1)按「經訴願程序之行政訴訟，其被告為左列機關：一、
        駁回訴願時之原處分機關。二、撤銷或變更原處分或決
        定時，為最後撤銷或變更之機關。」「（第1 項）原告
        之訴，有左列各款情形之一者，行政法院應以裁定駁回
        之。但其情形可以補正者，審判長應定期間先命補正…
        十、起訴不合程式或不備其他要件者。（第2 項）撤銷
        訴訟，原告於訴狀誤列被告機關者，準用第1 項之規定
        。」為行政訴訟法第24條、第107 條第1 、2 項所明定
        。又「教師對主管教育行政機關或學校有關其個人之措
        施，認為違法或不當，致損其權益者，得向各級教師申
        訴評議委員會提出申訴。」「教師申訴之程序分申訴及
        再申訴二級。」「教師不服申訴決定者，得提起再申訴
        。」「教師不願申訴或不服申訴、再申訴決定者，得按
        性質依法提起訴訟或依訴願法或行政訴訟法或其他保障
        法律等有關規定，請求救濟。」分別於教師法第29條第
        1 項、第31條第1 項、第2 項前段、第33條訂有明文。
        而再申訴評議決定視同訴願決定，再申訴人不服評議決
        定，得提起行政訴訟救濟，亦經最高行政法院（89 年7
        月1 日改制前為行政法院，下同）86年度判字第3301號
        及最高行政法院89年度判字第3627號判決揭示甚明，據
        此，教師對主管教育行政機關或學校有關其個人之措施
        ，經提起申訴、再申訴，經評議決定駁回者，其提起撤
        銷訴訟時，依前揭行政訴訟法第24條第1 款之規定，應
        以事件之原處分機關為被告，原告如以駁回再申訴時之
        再申訴機關為被告，則依同法第107 條第2 項規定準用
        同條第1 項第10款之規定，行政法院即應以裁定駁回其
        訴，合先指明。
      (2)原告不服高雄市苓洲國小之資遣措施，案經經高雄市教
        師申訴評議委員會及教育部中央教師申訴評議委員會分
        別予以駁回並經行政院訴願委員會予以訴願駁回決定，
        原告仍表不服，而以教育部（再申訴決定機關）為被告
        提起本件行政訴訟，揆諸前揭說明，顯不合法，請予以
        駁回。
    2.教育部中央教師申訴評議委員會受理本件再申訴案後，即
      依相關規定就程序上及實體上依原告所提再申訴書、相關
      資料及原處分機關所提答辯書、相關資料，就案件之經過
      、原告所受損害及所希望獲得之補救、申訴雙方之理由、
      對公益之影響及其他相關情形進行實體審議後，認高雄市
      苓洲國小所為資遣原處分尚無違誤，而作出「再申訴駁回
      」之評議決定，並依法製作成評議書送達當事人，且於評
      議書中依規定記載事實及評議決定之具體理由，處理過程
      之認事用法，並無違誤。又教育部中央教師申訴評議委員
      會係合議制，其評議決定之意旨、理由均已表現在評議書
      上，併此敘明。
    3.綜上，本件原告之起訴顯不合法，且教育部所設之中央教
      師申訴評議委員會對於原告所為再申訴評議決定並無違誤
      。
  理  由
一、本件兩造不爭以下之事實，並有如下之證據在卷可稽，堪認
    為真實：
  (一)原告原係高雄市苓洲國小附設幼稚園之教師，有苓洲國小90
    年10月3 日高市苓洲人字第01625 號函在卷（訴願卷第236
    頁）可稽。
  (二)高雄市苓洲國小係以90年10月3 日高市苓洲人字第01625 號
    函報經高雄市政府教育局以90年10月17日高市教人字第0031
    112 號函（訴願卷第203 頁）同意原告之資遣，及高雄市政
    府以90年11月20日高市教人字第0036727 號函（訴願卷第42
    頁）核定自90年12月1 日資遣生效。原告不服，提出申訴（
    申訴書附卷第36頁），經高雄市教評會91年5 月1 日申訴決
    定（資遣再申訴案卷第56頁）駁回。原告仍不服，提起再申
    訴，經教育部中央申評會94年6 月6 日再申訴決定（即原處
    分）駁回。原告猶不服，提起訴願，經行政院95年10月12日
    院臺訴字第0950089685號訴願決定駁回。
  (三)原告對於高雄市政府90年11月20日高市教人字第0036727 號
    函核定自90年12月1 日資遣生效，表示不服。其於92年12月
    13日收受高雄市政府90年11月20日高市教人字第0036727 號
    函，於94年7 月11日向高雄市政府提起訴願，經高雄市政府
    94年10月24日高市府法一字第0940052875號為不受理訴願決
    定（本院卷第106 頁），原告仍不服，向高雄高等行政法院
    提起撤銷訴訟，經高雄高等行政法院96年7 月17日94年度訴
    字第1118號裁定，認原告上開訴願逾期，其訴不合法，予以
    駁回，有高雄高等行政法院94年度訴字第1118號裁定在卷（
    本院卷第101 頁以下）可稽。
  (四)原告對於苓洲國小資遣之原措施及高雄市政府教育局以90年
    10月17日高市教人字第0031112 號函同意（核准）苓洲國小
    資遣原告，以苓洲國小、高雄市政府教育局為被告，向高雄
    高等行政法院提起撤銷訴訟，經高雄高等行政法院96年7 月
    17日94年度訴字第1118號認無理由判決駁回，有高雄高等行
    政法院94年度訴字第1118號判決在卷（本院卷第71頁以下）
    可稽。
二、按教師法第36條第1 項規定：「本法各相關條文之規定，於
    公立幼稚園及已完成財團法人登記之私立幼稚園專任教師準
    用之。」第2 條規定：「教師資格檢定與審定、聘任、權利
    義務、待遇、進修與研究、退休、撫卹、離職、資遣、保險
    、教師組織、申訴及訴訟等悉依本法之規定。」第15條規定
    ：「…現職工作不適任或現職已無工作又無其他適當工作可
    以調任者或經公立醫院證明身體衰弱不能勝任工作者，報經
    主管教育行政機關核准後予以資遣。」準此，關於苓洲國小
    對於原告資遣之決定，報經高雄市政府教育局以90年10月17
    日高市教人字第0031112 號函同意（核准）原告之資遣，及
    高雄市政府以90年11月20日高市教人字第0036727 號函核定
    自90年12月1 日資遣生效。其程序依法並無不合。
三、依教師法第29條規定：「（第1 項）教師對主管教育行政機
    關或學校有關其個人之措施，認為違法或不當，致損其權益
    者，得向各級教師申訴評議委員會提出申訴。（第2 項）教
    師申訴評議委員會之組成應包含該地區教師組織或分會代表
    及教育學者，且未兼行政教師不得少於總額的三分之二，但
    有關委員本校之申訴案件，於調查及訴訟期間，該委員應予
    迴避；其組織及評議準則由教育部定之。」第30條規定：「
    教師申訴評議委員會之分級如下：一、專科以上學校分學校
    及中央兩級。二、高級中等以下學校分縣（市）、省（市）
    及中央三級。」第31條規定：「（第1 項）教師申訴之程序
    分申訴及再申訴二級。教師不服申訴決定者，得提起再申訴
    。（第2 項）學校及主管教育行政機關不服申訴決定者亦同
    。」第33條規定：「教師不願申訴或不服申訴、再申訴決定
    者，得按其性質依法提起訴訟或依訴願法或行政訴訟法或其
    他保障法律等有關規定，請求救濟。」準此，申訴、再申訴
    程序，是一般性地針對所有涉及教師個人之措施（第29條第
    1 項），並不限於工作上之管理措施或工作條件之處置。而
    教師依教師法第33條規定，其原享有之法律救濟途徑，並不
    受申訴、再申訴程序之影響，甚至可以不循申訴、再申訴程
    序，逕行提起各種法律救濟程序，亦即對教師而言，係明確
    採取救濟程序雙軌制。申訴、再申訴之處理，係由各級教師
    申訴評議委員會為之，其中主力為教師代表，性質上接近專
    門職業團體之懲戒委員會與懲戒覆審委員會（如：會計師法
    第42條所定，處理會計師懲戒事宜之會計師懲戒委員會與會
    計師懲戒覆審委員會；不動產估價師法第37條所定的不動產
    估價師懲戒委員會；地政土法第45條所定之地政士懲戒委員
    會；建築師法第47條所定之建築師懲戒委員會與懲戒覆審委
    員；醫師法第25條所定之醫師懲戒委員會與醫師懲戒覆審委
    員會等），具有自律性質，但其運作則受主管機關之監督。
    各級教師申訴評議委員會所行使之權限，既係由教師法所明
    文規定，各級教師申訴評議委員會所為申訴、再申訴決定，
    應屬公權力之行使甚明。申訴是由教師所提起，申訴之標的
    是主管教育行政機關或學校對申訴個人所為之措施，再申訴
    之標的則是申訴決定。申訴決定係就教師所不服措施之合法
    妥當性為論斷，再申訴決定係就申訴決定之合法妥當性為論
    斷，俱屬公權力之行使，且具有規制作用，有拘束教師、原
    措施學校以及相關主管教育行政機關之效力，則此等決定自
    可定性為行政處分。至於不服再申訴決定所提起之訴願或行
    政訴訟，則是以再申訴決定本身之合法妥當性爭議為標的。
四、經查，本件原告以教育部為被告，提起撤銷訴訟，訴請撤銷
    之標的，即原處分，雖原告陳明原處分包括申訴決定、再申
    訴決定，實則應僅為再申訴決定。本件再申訴決定係維持申
    訴決定，即未變更苓洲國小資遣原告之原措施─苓洲國小資
    遣措施之合法妥當性經由申訴決定維持，而再申訴決定又維
    持申訴決定之合法妥當性。再申訴決定並未另作成新的行政
    處分變更苓洲國小資遣原告之原措施，對於原告之權利義務
    並不發生影響。原告既非因再申訴決定而第一次權利受侵害
    ，則原告以再申訴決定作為撤銷訴訟之標的，即欠缺權利保
    護之必要，而無訴之利益存在，其訴為無理由，應予駁回。
五、兩造其餘攻擊防禦方法，核與前開論斷結果無礙，爰不逐一
    論究，併此敘明。
據上論結，原告之訴為無理由，爰依行政訴訟法第98條第1 項前
段，判決如主文。
中　　華　　民　　國　　96　　年　 12　　月　   13　  日
                        第五庭審判長法  官  張瓊文
                                    法  官  王碧芳
                                    法  官  胡方新
上為正本係照原本作成。
如不服本判決，應於送達後20日內，向本院提出上訴狀並表明上
訴理由，如於本判決宣示後送達前提起上訴者，應於判決送達後
20日內補提上訴理由書（須按他造人數附繕本）。
中　　華　　民　　國　　96　　年　 12　　月　   13　  日
            　　　　　　　　 　　   書記官  黃玉鈴
